臺灣嘉義地方法院民事裁定
110年度嘉簡字第125號 
抗告人即
原      告  陳雅雯  


相對人即
被      告  陳柏永  
上列當事人間請求排除侵害等事件，抗告人對於本院民國110年3
月30日所為之裁定，提起抗告，本院裁定如下：
    主  文
原裁定廢棄。
抗告人應於本裁定送達後5日內，補繳裁判費新台幣（下同）1,9
90元，如逾期未繳，將駁回請求相對人給付抗告人僱工張萬境含
精神損害賠償20,000元、給付彭賴清琴醫藥手術損失貼補170,00
0元之訴。
抗告程序費用由相對人負擔。
    理  由
一、按原法院或審判長認抗告為有理由者，應撤銷或變更原裁定
    ，民事訴訟法第490條第1項定有明文。次按因犯罪而受損害
    之人，於刑事訴訟程序固得附帶提起民事訴訟，對於被告請
    求回復其損害，但其請求回復之損害，以被訴犯罪事實所生
    之損害為限，否則縱令得依其他事由，提起民事訴訟，亦不
    得於刑事訴訟程序附帶為此請求（最高法院97年度台上字第
    1809號判決意旨參照）。又刑事附帶民事訴訟，經刑事庭依
    刑事訴訟法第504條第1項規定裁定移送於同院民事庭後，民
    事庭如認其不符同法第487條第1項規定之要件時，應許原告
    得繳納裁判費，以補正起訴程式之欠缺（最高法院民事大法
    庭108年度台抗大字第953號裁定意旨參照）。復按提起民事
    訴訟，應依民事訴訟法第77條之13規定繳納裁判費，此為必
    須具備之程式。另起訴不合程式或不備其他要件者，法院應
    以裁定駁回之，此觀之同法第436條第2項、第249條第1項第
    6款之規定自明。
二、查本院109年度嘉簡字第1442號刑事判決之犯罪事實，僅限
    相對人於民國109年8月17日上午7時30分許起，以鎖頭將設
    置於嘉義縣○○鎮○○○段000○0地號土地（下稱系爭土地）上之
    鐵門上鎖及接續將4部機車停放於系爭土地阻塞對外通道，
    妨害抗告人自系爭土地自由往來通行出入之權利部分（詳見
    原判決），並不包含抗告人主張於遭相對人以狗籠、磚塊花
    圃停放占道使用及請求相對人給付抗告人僱工張萬境含精神
    損害賠償20,000元、給付彭賴清琴醫藥手術損失貼補170,00
    0元等節，故抗告人請求相對人㈠返還淨空系爭土地遭相對人
    占用部分、㈡給付抗告人僱工張萬境含精神損害賠償20,000
    元、㈢給付彭賴清琴醫藥手術損失貼補170,000元部分，均非
    屬刑事附帶民事訴訟所得請求範圍，仍應繳納裁判費（前揭
    ㈠部分，因尚未確定占用面積，抗告人已暫先補繳裁判費1,0
    00元）。是就前揭㈡、㈢部分，訴訟標的價額核定為190,000
    元，應徵第一審裁判費1,990元。茲限抗告人於收受本裁定
    送達5日內補繳，逾期不繳，即駁回前揭㈡、㈢之訴，特此裁
    定。
三、依民事訴訟法第490條第1項、第436條第2項、第249條第1項
    第6款、第95條、第78條，裁定如主文。
中　　華　　民　　國　　110 　年　　4 　　月　　13　　日
                  臺灣嘉義地方法院嘉義簡易庭
                               法  官  陳美利
以上為正本係照原本作成。
如不服本裁定，應於送達後10日內，向本院提出抗告狀並表明抗
告理由（須附繕本），並繳納抗告費新台幣1,000元。
中　　華　　民　　國　　110 　年　　4 　　月　　13　　日
　　　　　　　　　　　　　　　　書記官　林金福